# 请教陈版——关于A公司某个项目的收入确认与成本归集

提问人：半杯果汁 时间：2017-09-29 10:46:47
个人观点，根据最新修订的政府补助准则，从政府取得的与企业生产经营密切相关的经济利益，同时该利益是交易对价的组成部分，应适用收入准则，根据你的描述，我觉得适用以上内容，所以第一问应确认收入。至于关键审计证据我觉得与政府签订的合同是比较重要的，另外就是第三方取得的审计证据如银行回单，必要的话还可以函证该笔业务。仅供交流参考~

回答人：chenyiwei
基本赞同此观点。

提问人：事务所小青年 时间：2017-09-30 09:11:55
感谢回复，如果确认为营业收入，对应第二问的成本如何归集呢，比如给获奖选手的奖金，如果进成本的话，没有发票入账呢？

回答人：chenyiwei
这个问题只有和税务机关协调了，例如到税务机关代开劳务发票入账。但会计上的入账凭证并不依赖于发票。